Vincent Bourdon

06 45 78 08 81 evilznet@gmail.com www.evilznet.com

J'ai plongé assez jeune dans le monde informatique et j'ai rapidement commencé à développer sur le web dans les années 1995-1996. Je suis maintenant Consultant Senior sur la plateforme Microsoft .net avec une bonne expérience du monde web. Je souhaite mettre mes compétences au service de la création de produits innovants.

Formation

- 2005 Diplomé Bac+5 de SUPINFO
- **2004-2005** Directeur et formateur au laboratoire .net à SUPINFO. www.labo-dotnet.com
- 2003-2004 Membre fondateur du laboratoire .net de Supinfo et formateur au laboratoire des.net à SUPINFO.
- 2000 Membre du laboratoire Microsoft de Supinfo www.labomicrosoft.org
- 2000 Bac Sciences et Technologies Industrielles Mention bien

Certifications

Microsoft

```
Microsoft Certified Professional Developer Web Developer
Microsoft Certified Technology Specialist .NET Framework 4, Web Applications
Microsoft Certified Technology Specialist.NET Framework 2, Web Applications
Microsoft Certified Systems Engineer Windows 2000
Microsoft Certified Application Developer .NET
Microsoft Certified Systems Administrator Windows 2000
```

Cisco

Cisco Certified Network Associate

Oracle Certified Professional

SQL & PL/SQL

Microsoft Certification transcript:

https://mcp.microsoft.com/authenticate/validatemcp.aspx

Transcript ID: 693185 Access Code: vinceMCP

Compétences Techniques

Connaissances Avancées

- Système : Windows
- Développement : .net 1.1 to 4.5 (WinForms, ASP.net, SL, WPF)
- Développement Web : javascript, Css, HTML
- Développement Mobile : Windows Phone, Cordova
- Base de données : SQL serverGestion de projet : Agile, TFS

Connaissances de bases

- Système : Linux, Mac OS
- Développement : PHP, Java, C++
- Développement Mobile : Android, iOS
- Base de données : Oracle, MySQL, MongoDB

Expériences Professionnelles

SO@T

Consultant Senior

Société Générale - Département Research Analytics

depuis juin 2014

Création d'outil Web (Silverlight et HTML5) d'analise des marchés financiers a destination des clients de la Société Général d'investisement. C# - Portable Class Library - Silverlight - Html5/css3/js - Durandal - jenkins .

Crédit agricole – Application Windows Phone / Windows 8 de gestion des comptes

fév - avril 2014

Refonte de l'application de gestions des comptes grand public de Crédit Agricole sur WP et Windows store. C# - Portable Class Library - SQLite - Telerik - MVVMLight.

Canal+ – Formation AngularJS

fév 2014 (2j)

Formations des développeurs de chez Canal+ sur AngularJS

vNext

Consultant Senior et Architecte

Vinci Construction - DPGF

juin - decembre 2013

Développement de d'une application WPF de devis et gestion de chantier.

L'application est découpée en deux module :

- DP : Du Prix, qui est la partie création de devis.
- GF: Gestion Financiere, qui représente la partie gestion de

```
WPF - PRISM - MVVM - SQL CE
```

leKiosk – leKiosk Windows 8

mars - avril 2013

Développement de l'application leKiosk sur Windows 8.

La navigation au travers des différentes catégories de magasines se fait par le biais d'un kiosque modélisé en 3D dont chacune des faces représentent une catégorie.

L'application permet d'acheter les magazines puis de les lire offline.

```
Win RT - MVVM - MonoGame
```

Isagri – Isalait Mobo'Pilot 2013

dec. - avril 2013

Réalisation d'une application Tablette pour la nouvelle génération des applications mobiles Isagri à destination de périphériques mobiles.

Le logiciel est une application téléchargée gratuitement depuis le « store » de la plateforme (adroid ou iOS), qui utilise ses données depuis une base locale sur la tablette qui est synchronisée avec l'application PC principale du client.

Cette synchronisation est dite « directe » et ne nécessite pas une connexion via le Web, mais seulement une connexion LAN local (via le wifi local).

```
jQuery - JavaScript - Angularjs - bootstrap - jaydata - Bonjour
- Cordova
```

Aéroports de Paris – Formulaires Mobile (FIRST)

janv. - déc. 2012

Réalisation d'une suite d'applications HTML5 permettant la création et la gestion de formulaires à destination d'iPad et IE8.

Développement du front pour iPad / iPhone et IE8 basé sur jQuery Mobile et HTML5. La gestion des fichiers manifest permet la mise hors ligne et un fonctionnement autonome de l'ensemble du front. Les modèles de formulaires sont stockés au format json et un moteur de rendu permet de les transformer en fonction de la plateforme cliente.

- Développement d'un backoffice de gestion des données du système et des droits d'accès.
- Développement d'un designer de formulaire en web de type WYSIWYG utilisant le modèle MVC d'Angularjs.

```
ASP.NET MVC - jQuery Mobile - JavaScript - Knockout js - Angularjs - bootstrap - SQL SERVER - Entity Framework - AppFabric - Azure Web Role - Cordova
```

```
sept. - nov. 2011
```

Afin d'améliorer la facilité de consultation et la mise à jour des données ainsi que l'accessibilité d'infosite4U, notamment pour les collaborateurs nomades, Mc Donald's France souhaite mettre en place une version web mobile de cette application. L'objectif est de permettre un affichage et une navigation intuitifs et ergonomiques des informations hébergées par cette application depuis les périphériques mobiles de type Smartphone.

```
ASP.NET MVC - jQuery Mobile - JavaScript - SQL SERVER - Entity
Framework - Azure Service Bus - Azure Web Role
```

Mc Donald's France - InfoSite4U

aout 2012 (2semaines)

Evolution d'un site Asp.net 1.1 (InfoSite4U) permettant la gestion des informations de l'ensemble des restaurants du groupe.

```
ASP.NET 1.1 - SQL SERVER
```

Formation Développement Web Mobile

juil. 2011 (2semaines)

Rédaction de supports de formation sur les technos HTML5, CSS 3, JavaScript, jQuery, jQuery mobile , pour former les équipes juniors de vNext.

Réseau ferré de France

juin. - aout. 2011

Au sein de la démarche SOA demandé par Réseau ferré de France, mise en place et développement d'extensions d'une brique de type Entreprise Service Bus basé sur WCF Routing services.

- Validation des données par schéma XSD
- Mise en place d'un cache AppFabric
- POC Web Service WSDL first

```
XSD/XML - WCF routing Services - AppFabric - IIS - SOA - SQL
SERVER
```

Isagri

avril - mai. 2011

Développement d'une solution Web Mobile permettant aux éleveurs de consulter les données de leurs élevages de bovin, ovin ou caprin. Cette application est proposée en tant qu'option pour les éleveurs possédant déjà un téléphone sous iOS ou Android.

```
ASP.NET MVC - jQuery Mobile - SQL SERVER - TFS
```

Leetchi.com

mars 2011 (2 semaine)

Migration de l'ensemble des applications Web et Services Windows sur le Cloud Microsoft Azure.

Vérification de la conformité de l'application web pour le passage à Azure

Création d'un planificateur de tâche dans un worker rôle Azure Test en pré production de l'ensemble. ASP.NET 3 – AZURE – SQL SERVER – GIT - Quartz.NET

Troc des Trains

fev - mars 2011

Conception de l'application mobile Windows Phone 7 du site www.trocdestrains.com (site spécialisé sur la revente de billet de train).

Nominée au concours Wouap Doo Apps dans le cadre du salon Online Mobile qui s'est déroulé Porte de Versailles le 19 mai 2011. Troc des Trains a également eu la chance de se retrouver plusieurs fois en Application favorites sur la Market Place. Windows Phone 7 – MVVM

Evaluant

Consultant Senior

Spie SA

mars - dec. 2010

Audit d'une application ASP.net de gestion du SI (AD, Exchange, OCS, Partage)

puis refonte complète ASP.NET 3 - EXCHANGE - WINDOWS - ACTIVE DIRECTORY - OFFICE COMMUNICATOR SERVICES

Uneo

dec. 2009 - fev. 2010

Gestion technique de l'équipe de développement pour la réalisation du site internet de consultation des remboursements de la mutuel.

```
TFS - ASP.NET 3 - WCF
```

Korian

sept. - dec. 2009

Création d'un portail intranet / extranet pour le Groupe Korian basé sur la

technologie MOSS 2007 de Microsoft. SHAREPOINT 2010

Chiesi

mai - sept. 2009

Création d'un portail intranet pour le groupe CHIESI basé sur la technologie

MOSS 2007 de Microsoft. SHAREPOINT 2010 - EXCHANGE

TraceOne

jan. - mai 2009

- Développement de services génériques communs à toute la plateforme

(éditeur générique de documents, gestion des documents,) et/ou de l'une

des applications spécialisées de la suite, dont l'une des caractéristiques clés

est le déploiement en mode SAAS (Software As A Service).

- Développement d'un module générique de filtres pour Reporting services

en asp.net.

```
ASP .NET 3 - JavaScript - SQL SERVER
```

Eiffage

juil. - dec. 2008

Développement d'une application WinForms de Gestion des contrats de

travail, lettres, emails et avenants pour les salariés cadres d'EIFFAGE WINFORMS - SQL SERVER - ORM

Imagence

fev. - juil. 2008

Création d'un site mettant en relation des prestataires de services à domicile, des centres d'appels et des clients (Employés de grands comptes) ASP .NET 3 – SQL SERVER – ORM

Go Voyages

Chef de Projet Web

mars 2006 - dec. 2007

- Refonte du site web de Go Voyages et des services à disposition des partenaires, étude et analyse des besoins, développement et phases de test
- Mise en place d'une nouvelle architecture distribuée par MSMQ
- Nouveau format XML pour les partenaires (XSD)
- Encapsulation du nouveau format dans des Services Web (SOAP)
- Création d'outils de développement et de tests
- Création d'un nouveau site web basé sur le nouveau format XML

```
ASP .NET 2 - SQL SERVER - MSMQ - AS400 - Lotus Notes
```

Business Interactif

Développeur

Shopoon

sept. 2005 - fev. 2006

Création d'un nouveau site web de type comparateur de produits du groupe Pinault Printemps Redoute. www.shopoon.fr ASP .NET 2

- SQL SERVER - ENDECA

EADS Defense and Security Networks

juil. 2005 - oct. 2001

Stage de 3 mois à la Direction Informatique Etude de la migration des serveurs Windows NT4 vers Windows 2000 WINDOWS NT4 - WINDOWS 2000 server

Conférences et concours

2012

Présentation de HTML5 pour mobile au *Techdays 2012*

- Slide
- Vidéo

IntelliTrace

2010

Présentation Visual Studio 2010 dans l'est de la France pour les MSDays

Présentation des nouvelles fonctionnalités de VS 2010 : outils de modélisation (diagrammes de classes, de séquences, "use case", d'activités et de composants ...)

Test Manager 2010 (Testing center + Lab Center)

14 au 16 Octobre 2011.

WeekEnd BeMyApp dédié à la plateforme bada de Samsung Développement d'une application permettant de mettre en vente ses billets de train non utilisés et non remboursables et d'en acheter directement depuis un téléphone Samsung Bada . Développement en C++.

Juil. 2011

Membre du jury imagine Cup catégorie Windows Phone 7
Avec la sortie du nouveau Windows Phone 7, une nouvelle catégorie au concours imagine cup a été créée.

2004

3ème place au concours Unlimited Coding
Développement d'une application Dispatch Service permettant de créer via une interface web ou un call center des tâches à répartir.
Le système a été testé sur une centrale de taxi. ASP.NET 1.1 – SQL
SERVER – SharePoint 2003 - Speech Server – Compact Framework

2003

1ère place au concours Unlimited Coding

Développement sur 2 jours et 2 nuits d'un jeu en temps réel multijoueurs.

Les joueurs doivent créer des intelligences artificielles de robot et les uploader par le biais d'une interface web sur un serveur où elles affronteront d'autre IA.

Vidéo

Projets & Sites Web

Cecil.Studio / Cecil.Decompiler

Développement du 'writer VB.net' pour Cecil.Decompiler et d'un Formater pour avoir la coloration syntaxique dans la console.

Article: http://www.techheadbrothers.com/Articles.aspx/cecildecompiler-part-1-language-writer

fOrganiz

Un petit outil dont j'avais besoin depuis longtemps pour organiser mes photos dans des sous répertoires automatiquement. Il utilise un pattern pour nommer et créer vos sous répertoires à partir des date de prise des photos

Repository: http://forganiz.codeplex.com

Clan IBT

Site du clan IBT, un clan de joueurs Starcraft 2 que j'ai créé.

Le site tourne sur un WordPress et PhpBB le tout sous IIS 7.5

Site: http://www.ibt-sc2.fr

Elevage de P'Aime

Ce site est réalisé en Wordpress et HTML5.

Il met aussi en oeuvres quelques plugins jQuery.

Site: http://www.elevagedepaime.com

Pauline et Vincent

Site de présentation de mon mariage pour iPad développé en Sencha Touch .

Site: http://paulineetvincent.fr/

evaSearch

Serveur d'indexation de document open source pour les entreprises.

Les fichiers peuvent être en local sur le serveur ou sur des partages réseaux. Une interface web ou console permettent de faire des recherches et d'accéder aux documents.

Repository:http://evasearch.codeplex.com/

nPress

Début de portage du CMS Wordpress en ASP.NET MVC. Les composants suivant ont été utilisés : ASP.NET MVC 2 -

NHibernate et NHibernate.Ling - AutoFac - NUnit

Sources: http://npress.codeplex.com/

Articles: http://www.evilznet.com/?s=npress

Centres d'intérêt

- Cinéma
- Moto
- Paintball
- Tennis de table
- StarCraft 2